【裁判字號】    88,易,4338
【裁判日期】    890216
【裁判案由】    竊盜
【裁判全文】
臺灣高雄地方法院刑事判決                        八十八年度易字第四三三八號
    公  訴  人  高雄市前金區○.
    被      告  甲○○
    被      告  戊○○
右列被告因竊盜案件，經檢察官提起公訴（民國八十八年度偵字第二０七九七號），
本院判決如左：
    主  文
甲○○共同連續攜帶兇器竊盜，處有期徒刑壹年。
戊○○共同連續攜帶兇器竊盜，處有期徒刑捌月。緩刑貳年。
扣案之鐵絲剪參支，均沒收。
    事  實
一、甲○○曾有三次竊盜前科（均不構成累犯），並在屏東市○○路四九四號經營腳
    踏車店，竟與戊○○基於共同意圖為自己不法所有之概括犯意，於民國八十八年
    八月十七日晚上八時許，由甲○○攜帶其所有客觀上具危險性足供兇器使用之鐵
    絲剪三支，藏放在其所有車牌號碼Ｄ七－０六四三號箱型車上，再駕駛該車附載
    戊○○，至高雄縣旗山鎮○○路○段果菜市場夜市旁，見黃瓊慧、丁○○、乙○○及二名不詳姓名者所有之腳踏車均停放該處，遂乘無人注意之際，由甲○○持
    其所有之鐵絲剪一支，剪斷丁○○所有腳踏車上之鋼絲鎖（毀損部分，未據告訴
    ），再與戊○○共同將其中三部腳踏車搬至箱型車多次，將箱型車駛至某處停放
    後，再推由甲○○至上開夜市旁，將另外二部腳踏車騎行至高雄縣旗山鎮○○路
    金世界理容院旁空地藏放，再返回停車處所，駕駛箱型車附載戊○○前往腳踏車
    停放處所，欲裝載另外二部腳踏車，但因該處車多停靠不易，遂將車駛至附近之
    旗山育樂保齡球館停放，二人再徒步至上開空地時，於是日晚上九時三十五分許
    ，在高雄縣旗山鎮○○路旁檳榔攤，因丙○○事先發現報警，而為埋伏之員警當
    場查獲，並自箱型車上扣得甲○○所有供行竊犯罪所用之鐵絲剪三支。
二、案經高雄縣警察局旗山分局移送臺灣高雄地方法院檢察署檢察官偵查起訴。
    理  由
一、訊據被告甲○○固坦承於右開時地，或徒手或持鐵絲剪，竊取上開腳踏車等情，
    核與被害人黃瓊慧、丁○○、乙○○指述情節，及目擊被告甲○○將另外二部腳
    踏車騎至金世界理容院旁空地藏放之證人丙○○證述情節相符，復有上開被害人
    分別將腳踏車領回之贓物認領保管收據三紙在卷可稽，及鐵絲剪三支扣案可佐。
二、訊據被告戊○○固坦承於夜市○○○○路口遇見甲○○，並搭乘其車行經金世界
    理容院旁空地，再與甲○○於旗山育樂保齡球館共同下車，步行至甲○○藏放腳
    踏車處所時，為警查獲等情，惟矢口否認上開犯行，辯稱：伊當天自屏東搭公車
    至旗山欲找朋友之同居人潘美雪介紹工作，結果未遇，伊遂至果菜市場旁之夜市
    逛夜市，嗣後在夜市○○○○路口，碰到開車之甲○○，伊遂搭其車準備返回屏
    東，惟呂某邀伊去吃東西，故渠二人在旗山育樂保齡球館旁下車，並一起步行欲
    去吃東西時，為警查獲，伊未與呂某共同竊車云云。惟查：（一）被告戊○○係
    於夜市○○○○路口，遇見甲○○，搭乘其車，再共乘該車，行經被告甲○○藏
    放另外二部腳踏車之金世界理容院旁之空地，再於旗山育樂保齡球館處與甲○○
    一起下車，行經被告甲○○藏放腳踏車處所時，為警查獲一節，業據被告戊○○
    於本院審理時供承不諱，核與證人丙○○於本院證述情節相符，並有其所繪現場
    圖一紙在卷可憑；（二）且被告戊○○就其當時與被告甲○○究欲步行前往何處
    一事，於偵查中先供稱遇到甲○○後，欲與之去吃飯云云，嗣又供稱呂某邀伊走
    路去買香煙、檳榔云云，所述已有歧異；（三）又訊之證人即潘美雪之夫鐘銘輝
    證述：「（問：八月十七日下午戊○○有無到你處？）有，他是要找我問看看有
    無工作做：：：」、「（問（這次找你有無要你替他找工作？）我說沒有，他是
    要我介紹去做工」等語，惟訊之被告戊○○當天係欲找何人介紹工作一事時，則
    供稱：「我那天是想找他太太問有無工作做，他說他老婆不在，就沒再提這件事
    」等語，其二人關於當天被告戊○○是否提及代找工作，及被告戊○○當天究係
    欲委託何人介紹工作之所述，亦不相同，則被告辯稱伊當天係自行搭工車至旗山
    欲找鐘銘輝之妻潘美雪介紹工作云云，即不足採信；（四）參以被告甲○○既有
    二部腳踏車尚未搬至箱型車上，何有心情再與被告戊○○共食等情以觀，足認本
    件被告戊○○並非自行搭乘公車至旗山而偶遇被告甲○○，而係搭乘被告甲○○
    之箱型車共同至旗山竊車，是被告戊○○辯稱其未與被告甲○○共同竊車，及被
    告甲○○供稱被告戊○○不知情云云，均不足採信。
三、綜上所述，本件事證明確，被告二人之犯行，洵堪認定。
四、按被告甲○○攜帶之鐵絲剪三支，為鐵質工具，質地堅硬，在客觀上如持以行兇
    ，足以致人傷亡，係屬兇器。是核被告二人攜帶兇器，破壞丁○○所有腳踏車之
    所為，係犯刑法第三百二十一條第一項第三項之加重竊盜罪，又被告二人徒手竊
    盜另外四部腳踏車之所為，係犯刑第三百二十第一項普通竊盜罪。被告二人間就
    上開犯行，有犯意聯絡及行為分擔，為共同正犯關係。又被告二人實施竊盜行為
    ，雖係本於一貫之犯意，惟其行為及時間仍有先後之分，復係侵害數個法益，即
    與連續犯之要件相符，是其等先後共同竊盜多次，時間緊接，手法相同，顯係基
    於概括之犯意覆為之，應依刑法第五十六條規定，以一罪論，並從一重之刑法第
    三百二十一條第一項第三款加重竊盜罪處斷。爰審酌被告甲○○已有三次竊盜前
    科，素行不良，且其竊取腳踏車，係供其販售圖利，惡性非輕，惟念所竊腳踏車
    均已起出，發還被害人，被害人受損非重，及被告戊○○參與程度較輕等一切情
    狀，分別量處如主文所示之刑。又被告戊○○前未曾受有期徒刑以上刑之宣告，
    此有台灣高雄地方法院檢察署刑案資料查註紀錄表一紙在舉可憑，經此次科刑後
    ，當知警惕，應無再犯之虞，且所犯情節較輕，本院認其所受之宣告刑，以暫不
    執行為適當，併予宣告緩刑二年。扣押之鐵絲剪三支，均為被告甲○○所有供竊
    盜所用之物，業據被告甲○○陳明在卷，爰依刑法第三十八條第一項第二款規定
    ，併宣告沒收。
據上論斷，應依刑事訴訟法第二百九十九條第一項前段，刑法第二十八條、第五十六
條、第三百二十條第一項、第三百二十一條第一項第三款、第七十四條第一款、第三
十八條第一項第二款，罰金罰鍰提高標準條例第一條前段，判決如主文。
本案經檢察官周天畏到庭執行職務。
中      華      民      國      八十九      年      二    月    十六    日
                                臺灣高雄地方法院刑事第七庭
                                    法  官    李  璧  君
右正本證明與原本無異。
如不服本判決，應於判決送達後十日內，向本院提出上訴狀。
                                    書記官    柯  文  欽
中    華    民    國      八十九      年      二      月      二十一    日
附錄本判決論罪之法條：
刑法第三百二十條第一項
意圖為自己不法之所有或第三人不法之所有，而竊取他人之動產者，為竊盜罪，
處五年以下有期徒刑、拘役或五百元以下罰金。
刑法第三百二十一條第一項第三款：
犯竊盜罪而有左列情形之一者，處六月以上五年以下有期徒刑：
三、攜帶兇器而犯之者。


司法院資訊處製作；財團法人民間司法改革基金會備份。
